臺灣高等法院臺中分院刑事裁定　
111年度聲再字第75號
再審聲請人  
即受判決人  張雪華


上列再審聲請人即受判決人因過失傷害案件，對於本院108年度
交上易字第736號中華民國109年6月23日第二審確定判決（第一
審判決案號：臺灣臺中地方法院107年度交易字第1224號；起訴
案號：臺灣臺中地方檢察署106年度偵字第33274號），聲請再審
，本院裁定如下：
    主  文
再審之聲請駁回。
    理  由
一、再審聲請人即受判決人（下稱聲請人）聲請再審意旨略以：
    鈞院108年度交上易字第736確定判決（下稱原確定判決）就
    如「刑事上訴聲請再審狀」所列證1至證29之重要證據有漏
    未審酌之情形，致原確定判決認定聲請人犯罪與事實不符，
    為此依刑事訴訟法第421條之規定聲請再審等語。
二、按不得上訴於第三審法院之案件，除第420條規定外，其經
    第二審確定之有罪判決，如就足生影響於判決之重要證據漏
    未審酌者，亦得為受判決人之利益，聲請再審；依第421條
    規定，因重要證據漏未審酌而聲請再審者，應於送達判決後
    20日內為之，刑事訴訟法第421條、第424條分別定有明文。
    又前開刑事訴訟法第424條所定之20日係法定不變期間，不
    得延長，倘逾期始提出聲請，即屬違背聲請再審之程式，且
    無從命補正，應依刑事訴訟法第433條前段之規定予以裁定
    駁回。
三、經查：聲請人因過失傷害案件，經臺灣臺中地方法院於民國
    108年4月26日以107年度交易字第1224號判決判處拘役50日
    ，聲請人不服提起上訴，經本院於109年6月23日以108年度
    交上易字第736號判決駁回上訴而確定，此有各該判決書及
    臺灣高等法院被告前案紀錄表在卷可稽。而聲請人所犯修正
    前刑法第284條第1項前段過失傷害罪，依刑事訴訟法第376
    條第1項第1款之規定，屬於不得上訴第三審法院之案件。本
    件聲請人依刑事訴訟法第421條規定聲請再審，主張原確定
    判決就如「刑事上訴聲請再審狀」及「刑事上訴再審補充理
    由㈠狀」所載證1至證29之重要證據有漏未審酌之情形，依同
    法第424條規定，自應於原確定判決送達後20日內為之，始
    為合法。惟查，經本院依職權調閱本院108年度交上易字第7
    36號案件卷宗核閱，可知本院108年度交上易字第736號刑事
    判決正本，係於109年7月1日送達聲請人之住所，此有本院
    送達證書回執影本乙紙附卷可參。是以，前述聲請再審之法
    定期間應自原確定判決正本送達翌日即109年7月2日起算20
    日，至109年7月21日即已屆滿。然聲請人遲至111年3月16日
    始向本院聲請再審，此有「刑事上訴聲請再審狀」上所蓋本
    院收狀章可憑，則聲請人聲請再審，顯已逾刑事訴訟法第42
    4條所規定之20日不變期間，且無從補正，本件再審之聲請
    為不合法，應予駁回。
四、次按聲請再審之案件，除顯無必要者外，應通知聲請人及其
    代理人到場，並聽取檢察官及受判決人之意見。但無正當理
    由不到場，或陳明不願到場者，不在此限。前項本文所稱「
     顯無必要者」，係指聲請顯屬程序上不合法且無可補正或
    顯無理由而應逕予駁回，刑事訴訟法第429條之2、法院辦理
    刑事訴訟案件應行注意事項第177條之4分別定有明文。查本
    件再審聲請既有上述程序違背法律規定之處，顯屬程序上不
    合法而無可補正，經審核後認無踐行通知聲請人到場並聽取
    意見之必要，併此指明。
據上論結，應依刑事訴訟法第433條前段，裁定如主文。
中　　華　　民　　國　　111 　年　　4 　　月　　20　　日
              
　　　　　　　
　　　　　　　刑事第二庭　審判長法　官　何志通
                                法　官　吳進發
                                法　官　石馨文
以上正本證明與原本無異。
不得抗告。
                                書記官  陳儷文
　　　　　　　　　　　　　　　　
中　　華　　民　　國　　111 　年　　4 　　月　　21　日